th: อุปกรณ์กีฬา > สันทนาการกลางแจ้ง > การล่าสัตว์และยิงปืน > อุปกรณ์สำหรับการยิงปืนและสนามซ้อมยิง > แท่นยิงปืน: แท่นวางปืนยิงเป้าแบบตั้งโต๊ะและปากกาจับ; ถุงทรายรองปืน; ขาตั้งปืนสามขา
en: Sporting Goods > Outdoor Recreation > Hunting & Shooting > Shooting & Range Accessories > Shooting Rests: Bench & Vise Shooting Rests; Shooting Rest Bags; Tripod Shooting Rests
pl: Sprzęt sportowy > Rekreacja na świeżym powietrzu > Myślistwo i strzelectwo > Akcesoria strzeleckie > Stojany do przestrzeliwania broni: Podpórki i imadła strzeleckie; Poduszki strzeleckie; Podpórki strzeleckie trójnogie
da: Sportsartikler > Friluftsliv > Jagt og skydning > Tilbehør til jagt og skydebane > Skydestativer: Bænk- og skruestikskydebænke; Skydeunderlagsposer; Trebenede skydebænke
tr: Spor Malzemeleri > Açık Hava Etkinlikleri > Avcılık ve Atıcılık > Atıcılık ve Poligon Aksesuarları > Tüfek Destek Sehpaları: Tezgah ve mengene atış destekleri; Atış destek torbaları; Üç ayaklı atış destekleri
pt-BR: Artigos esportivos > Atividades ao ar livre > Caça e tiro > Acessórios de caça e tiro > Descanso para armas: Suportes de tiro de bancada e morsa; Bolsas de apoio para tiro; Suportes de tiro de tripé
fr: Équipements sportifs > Loisirs de plein air > Chasse et tir > Accessoires de tir > Supports de tir: Appuis de tir de table et d’étau; Sacs d’appui de tir; Appuis de tir trépieds
vi: Dụng cụ thể thao > Giải trí ngoài trời > Săn bắn > Phụ kiện bắn súng và bãi tập bắn > Kê súng: Bệ tì súng & bệ ê-tô; Túi tì súng; Bệ tì súng ba chân
ja: スポーツ用品 > 屋外レクリエーション > 狩猟・射撃 > 射撃関連用品 > シューティングレスト: ベンチ＆バイスシューティングレスト; シューティングレストバッグ; トライポッドシューティングレスト
hu: Sportszerek > Szabadtéri kikapcsolódás > Vadászat és lövészet > Lövés- és távkiegészítők > Lövőpihenők: Asztali és satus lövészállványok; Lövész kitámasztózsákok; Háromlábú lövészállványok
cs: Sportovní potřeby > Outdoorové aktivity > Lov a střelba > Střelba a střelnice – příslušenství > Opěrky pro střelbu: Stolní a svěrákové střelecké stolice; Střelecké vaky; Trojnožkové střelecké opěrky
ro-RO: Articole sportive > Recreere în aer liber > Vânătoare și tir > Accesorii pentru tir și poligon > Suporturi pentru tir: Suporturi de tragere pentru banc sau cu menghină; Saci de sprijin pentru tir; Suporturi de tragere tip trepied
sv: Sportartiklar > Utomhusaktiviteter > Jakt och skytte > Tillbehör för skytte och skjutbana > Skjutstöd: Skjutstöd för bänk och skruvstäd; Skjutkuddar; Trebenta skjutstöd
es: Equipamiento deportivo > Actividades al aire libre > Caza y tiro > Accesorios de tiro y galería > Apoyos para tiro: Soportes de tiro de banco y prensa; Bolsas de soporte de tiro; Soportes de tiro tipo trípode
bg-BG: Спортни стоки > Спортни занимания на открито > Лов и стрелба > Аксесоари за стрелба > Стойки за стрелба: Опори и фиксатори за прецизна стрелба; Подпорни торби за стрелба; Опори за прецизна стрелба тип триножник
nl: Sportartikelen > Buitenrecreatie > Jagen en schieten > Accessoires voor schietsport en schietbanen > Schietsteunen: Bench- en schroefgeweersteunen; Geweersteuntassen; Geweersteunen op statief
hr-HR: Sportska oprema > Rekreacija na otvorenom > Lov i streljaštvo > Pribor za streljaštvo i strelište > Odmarališta: Odmarališta na klupi i škripcu; Torbe za odmarališta; Odmarališta na tripodu
ru: Спортивные товары > Активный отдых на открытом воздухе > Охота и стрельба > Аксессуары для стрельбы и полигонов > Станки для пристрелки оружия: Станки и тиски для пристрелки; Мешки-упоры для стрельбы; Штативы для стрельбы
de: Sportartikel > Outdoor-Aktivitäten > Jagen und Schießen > Schießsportzubehör > Stützen: Einschießböcke & Schraubstöcke; Schießauflagen-Säcke; Dreibein-Schießauflagen
sk-SK: Športový tovar > Exteriérové rekreakčné športy > Poľovníctvo a streľba > Príslušenstvo pre streľbu > Strelecké opierky: Podpery na streľbu: lavice a zveráky; Strelecké oporné vaky; Stativové opierky na streľbu
pt-PT: Artigos de desporto > Atividades recreativas no exterior > Caça e tiro > Acessórios de tiro e carreira de tiro > Apoios para tiro: Suportes de tiro de bancada e torno; Sacos para suportes de tiro; Suportes de tiro de tripé
it: Articoli sportivi > Ricreazione outdoor > Caccia e tiro a segno > Accessori per tiro a segno e poligono > Supporti per tiro a segno: Supporti da tiro da banco e a morsa; Sacchetti d'appoggio da tiro; Supporti da tiro a treppiede
el: Αθλητικά είδη > Υπαίθριες δραστηριότητες αναψυχής > Κυνήγι & σκοποβολή > Αξεσουάρ σκοποβολής & πεδίου βολής > Στηρίγματα σκοποβολής: Βάσεις στήριξης σκοποβολής πάγκου και μέγγενης; Σάκοι στήριξης σκοποβολής; Βάσεις στήριξης σκοποβολής τρίποδα
fi: Urheilutarvikkeet > Ulkoharrasteet > Metsästys ja ammunta > Ammunta- ja ampumaratatarvikkeet > Ampumatuet: Kohdistuspenkit ja pöytäampumatuet; Ampumatukipussit; Kolmijalkaiset ampumatuet
ko: 스포츠용품 > 야외 레크레이션 > 사냥/사격 > 사격/사격장 부대용품 > 사격 받침대: 벤치 및 바이스 사격 받침대; 사격용 레스트 백; 삼각대 사격용 레스트
lt-LT: Sporto prekės > Poilsis lauke > Medžioklė ir šaudymas > Šaudymo ir šaudyklų priedai > Šaudymo atramos: Staliniai ir spaustuviniai šaudymo atramų stovai; Šaudymo atraminiai krepšiai; Trikojės šaudymo atramos
sl-SI: Športna oprema > Rekreacija na prostem > Lov in streljanje > Dodatki za streljanje in strelišča > Strelske ležalke: Namizna strelska naslonjala in primeži; Stabilizatorske vreče za streljanje; Trinožna strelska naslonjala
zh-CN: 体育用品 > 户外休闲 > 打猎与射击 > 射击与靶场配件 > 射击休息用品: 台式与虎钳式射击支架; 射击依托袋; 三脚架射击支架
zh-TW: 體育用品 > 室外休閒 > 打獵和射擊 > 射擊與射擊場配件 > 槍瞄準座: 射擊台與虎鉗式依托架; 射擊沙袋; 三腳架射擊支架
nb: Sportsutstyr > Friluftsliv > Jakt og skyting > Tilbehør for baneskyting > Skytehvilere: Benk- og skrustikkeskytestøtter; Skyteputer; Skytestøtter på trefot